臺灣板橋地方法院交通事件裁定                    九十一年度交聲字第四九二號
    原處分機關    交通部公路總局臺北區監理所板橋監理站
    受處分人即
    異  議  人    甲○○
右列受處分人即異議人因違反道路交通管理處罰條例案件，對於交通部公路總局臺北
區監理所板橋監理站九十一年三月四日所為之板監三字第裁四一—一Ａ000000
0號處分，聲明異議，本院裁定如左：
    主    文
異議駁回。
    理    由
一、原處分機關以：受處分人即異議人甲○○所有之車牌號碼ＩＵＤ—○四三號重型
    機車，於民國九十一年十二月五日上午十一時許，因在臺北市○○街一號前設有
    禁止停車標誌之處所停車違規，經臺北市停車管理處舉發，乃依違反道路交通管
    理處理條例第五十六條第一項第四款規定，裁處罰鍰新臺幣（下同）六百元。異
    議人異議意旨略以：伊在設有禁止停車標誌處所停車是實，惟係因該處所標誌設
    立方向不當，無法使騎士直接目視閱讀遵守；且該處所長久以來為開放使用，直
    至最近始管制，已對異議人造成誤導，異議人因此受裁罰，實有不服，爰聲明異
    議，請求撤銷原處分云云。
三、按汽車駕駛人停車時，在設有禁止停車標誌、標線之處所停車者，處新臺幣六百
    元以上一千二百元以下罰鍰，道路交通管理處罰條例第五十六條第一項第四款定
    有明文。又道路交通安全規則第一百十一條第一項規定：「汽車臨時停車時，應
    依左列規定：一、橋樑、隧道、圓環、障礙物對面、鐵路平交道、人行道、行人
    穿越道、快車道等處，不得臨時停車。二、交岔路口、公共汽車招呼站一○公尺
    內、消防栓、消防車出入口五公尺內不得臨時停車。三、設有禁止臨時停車標誌
    、標線處所不得臨時停車。四、道路交通標誌前不得臨時停車。五、不得併排臨
    時停車。」是汽車駕駛人停車時，自應遵行上開規定。經查：
  (一)異議人於九十一年十二月五日上午十一時許，在臺北市○○街一號前人行道上，
    停放其所有車牌號碼ＩＵＤ—○四三號重型機車，其停車處所復設有禁停標誌等
    情，有臺北市政府交通局舉發違反道路交通管理事件通知單一紙可稽，並有本院
    調取本件違規採證照片一幀可佐，且為異議人所不爭執，足認異議人於前開時、
    地，確有在人行道違規停放車輛之事實明確。
  (二)異議人雖執上開情詞置辯，然在設有禁止臨時停車標誌、標線之處所及人行道路
    段，均不得臨時停車，揆諸前開規定甚明，是於人行道本不待劃設禁止臨時停車
    之標線，應禁止臨時停車，異議人自不得以禁止停車標誌設置方向不易閱讀及該
    處所長久以來為開放使用，直至最近始管制，已對異議人造成誤導云云，而主張
    得以在人行道內停車。再者人行道禁止臨時停車，乃行之有年之法律明文，異議
    人主張其因受主管機關之誤導云云，亦尚欠缺善意信賴之基礎，自不受保護，從
    而，原處分機關以異議人違規情事明確，裁處異議人應納罰鍰六百元，於法並無
    違誤或不當之處，本件異議為無理由，應予駁回。
四、據上論斷，應依道路交通案件處理辦法第十九條，裁定如主文。
中      華      民      國    九十一    年      五      月      九      日
                                      臺灣板橋地方法院交通法庭
                                          法  官  陳明偉
右正本證明與原本無異
如不服本裁定應於送達後五日內向本院提出抗告狀
                                          書記官  呂妍旻
中      華      民      國    九十一    年      五      月      十      日
